【裁判字號】    94,訴,2704
【裁判日期】    950327
【裁判案由】    毒品危害防制條例
【裁判全文】
臺灣板橋地方法院刑事判決             94年度訴字第2704號
公  訴  人  臺灣板橋地方法院檢察署檢察官
被      告  甲○○
上列被告因違反毒品危害防制條例案件，經檢察官提起公訴〔起
訴案號：94年度毒偵字第6787號〕，暨移請併案審理〔臺灣板橋
地方法院檢察署94年度毒偵字第6663號、95年度毒偵字第1538號
〕。本院合議庭評決由受命法官獨任進行簡式審判程序，茲判決
如下：
         主  文
甲○○連續施用第壹級毒品，累犯，處有期徒刑壹拾月，扣案如
附表編號一所示第壹級毒品海洛因，沒收銷燬之，編號二所示物
品，沒收；又施用第貳級毒品，累犯，處有期徒刑伍月；應執行
有期徒刑壹年，扣案如附表編號一所示第壹級毒品海洛因，沒收
銷燬之，編號二所示物品，沒收。
        事  實
壹、甲○○於〔一〕民國〔下同〕83年間，因違反修正前肅清煙
    毒條例等案〔臺灣板橋地方法院檢察署83年度偵字第4430號
    〕，經本院就其施用煙毒、非法吸用化學合成麻醉藥品、偽
    造文書印文等罪，依序判處有期徒刑參年參月、有期徒刑參
    月、有期徒刑參月確定。〔二〕85年間，因妨害兵役案〔臺
    灣板橋地方法院檢察署85年度偵字第8816號〕，經本院判處
    有期徒刑捌月，褫奪公權壹年確定。〔三〕上列〔一〕、〔
    二〕所定刑期，經定應執行刑為有期徒刑肆年貳月，褫奪公
    權壹年，確定後入監服刑，嗣於86年11月26日，因縮短刑期
    假釋出監〔假釋縮刑期滿日為88年12月18日〕。〔四〕88年
    間，因施用毒品案〔臺灣板橋地方法院檢察署88年度偵字第
    13387 號〕，經依法院裁定送勒戒處所觀察、勒戒後，認有
    繼續施用毒品之傾向，復經裁定送戒治處所強制戒治，嗣於
    88年12月28日停止戒治〔指揮書執畢日期為89年6 月26日〕
    ，期滿未經撤銷，視為強制戒治期滿，經公訴人以89年度戒
    毒偵字第496 號處分不起訴確定。〔五〕上列〔三〕所示假
    釋，經撤銷確定，殘刑貳年又貳拾陸日，於90年12月9 日縮
    刑期滿執行完畢。〔六〕91年間，因施用毒品案〔臺灣板橋
    地方法院檢察署91年度毒偵字第677 號〕，經依法院裁定送
    戒治處所強制戒治，於92年9 月2 日執行行完畢。另經本院
    就其施用第壹級毒品、第貳級毒品犯行，依序判處有期徒刑
    捌月、有期徒刑肆月，並定應執行刑有期徒刑壹拾月，確定
    後入監服刑，嗣於93年6 月27 日 執行完畢。
貳、甲○○未見悔悟，於上列壹之〔六〕所示強制戒治執行完畢
    釋放後，五年內，復〔一〕基於施用第壹級毒品之概括犯意
    ，自94年8 月23日起，至95年2 月3 日止，先後在臺北縣中
    和市○○路○ 段3 巷22弄9 號等處，連續施用第壹級毒品海
    洛因多次，施用頻率約貳至參天，間或壹星期壹次。〔二〕
    基於施用第貳級毒品之犯意，於94年8 月30日，在臺北縣中
    和市○○路○ 段3 巷22弄9 號，施用第貳級毒品安非他命壹
    次；嗣先後於〔一〕94年9 月1 日下午4 時40分許，在臺北
    縣永和市○○路198 號，經警查獲。〔二〕94年11 月2日，
    在臺北縣中和市○○路637 巷52弄12號香格里拉汽車賓館
    116 號房，經警查獲，並扣得附表編號一所示毒品、編號二
    所示甲○○所有供其施用第壹級毒品所用之物。〔三〕94年
    10月19日下午3 時25分許，在臺北縣永和市○○路151 巷17
    號2 樓，經警查獲。
參、案經臺北縣政府警察局永和分局報請臺灣板橋地方法院檢察
    署檢察官偵查起訴。
        理  由
壹、上列事實，業據被告坦承不諱〔參見本院準備程序筆錄、簡
    式審判筆錄〕，被告到案後，經警採集其尿液檢體送驗，其
    中檢體編號27347 號檢出安非他命類、鴉片類陽性反應〔檢
    驗報告編號CH/2005/90350 號〕，檢體編號0000000000號、
    0000000000號檢出鴉片類陽性反應〔檢驗報告編號CH/2005
    /B0657號、CH/2005/A0786 號〕，此有臺北縣政府警察局永
    和分局查獲違反毒品危害防制條例案件犯嫌代碼對照表、臺
    北縣政府警察局中和分局毒品危害防制條例犯罪嫌疑人姓名
    代碼對照表、臺北縣政府警察局中和分局毒品案犯罪嫌疑人
    姓名及代碼對照表、臺灣檢驗科技股份有限公司濫用藥物尿
    液檢驗報告參紙足稽〔附94年度毒偵字第6787號卷第7 頁、
    第8 頁、94年度毒偵字第6663號卷第46頁、第47頁、95年度
    毒偵字第1538號卷第12頁、第13頁〕，復有扣案如附表所示
    物品、臺灣高等法院被告前案紀錄表、獲案毒品表〔附94年
    度毒偵字第6663號卷第36頁〕等足佐，堪認被告自白情節，
    與事實相符，足為認定上揭事實之依據；本件事證明確，被
    告之上揭犯行，堪予認定。
貳、核被告所為，係犯毒品危害防制條例第十條第一項之施用第
    壹級毒品罪、同條第二項之施用第貳級毒品罪。其因施用而
    持有第壹級毒品、第貳級毒品之低度行為，依序為為施用第
    壹級毒品、第貳級毒品之高度行為所吸收，不另論罪。被告
    先後多次施用第壹級毒品犯行，時間緊接，犯罪構成要件相
    同，顯係基於概括犯意反覆為之，依連續犯之規定，論以一
    罪，並加重其刑；被告所為事實欄貳之〔一〕所示施用第壹
    級毒品犯行，逾起訴書所訴『94年9 月1 日17時5 分採尿時
    起回溯之前26小時內某時，施用第壹級毒品海洛因壹次』部
    份，起訴書雖未敘及，惟與起訴部份，有連續犯之裁判上一
    罪之關係，為起訴效力所及，本院自得併予審究；被告前犯
    事實欄壹之〔一〕、〔二〕、〔六〕所示煙毒等罪，經法院
    判處罪、刑確定，先後於「90年12月9 日」、「93年6 月27
    日」執行完畢，此有臺灣高等法院被告全國前案紀錄表附本
    院卷足稽，伍年之內，再犯有期徒刑以上之本罪，依累犯之
    規定，就施用第壹級毒品部份，遞加重其刑，施用第貳級毒
    品部份，加重其刑。爰審酌被告犯罪之動機、目的、手段、
    所致危害，暨犯罪後態度等一切情狀，量處如主文所示之刑
    ，並定其應執行之刑。扣案如附表編號一所示毒品依法諭知
    沒收銷燬之，編號二所示物品，係被告所有供其犯本罪所用
    之物，依法宣告沒收。
據上論斷，應依刑事訴訟法第二百七十三條之一第一項、第二百
九十九條第一項前段，毒品危害防制條例第十條第一項、第二項
、第十八條第一項前段，刑法第十一條前段、第五十六條、第四
十七條、第三十八條第一項第二款、第五十一條第五款，判決如
主文。
本案經檢察官蔡元仕到庭執行職務。
中    華    民    國    95    年    3     月    27    日
                  刑事第一庭  法  官    陳福來
右正本證明與原本無異。
如不服本判決，應於判決送達後十日內提出上訴狀。
                              書記官    林兆嘉
中    華    民    國    95    年    3     月    28    日
附錄本案論罪科刑法條全文：
毒品危害防制條例第十條
施用第一級毒品者，處六月以上五年以下有期徒刑。
施用第二級毒品者，處三年以下有期徒刑。


司法院資訊處製作；財團法人民間司法改革基金會備份。
